臺灣臺中地方法院交通事件裁定　　　　 94年度交聲字第674號
原處分機關　交通部公路總局臺中區監理所
異　議　人
即受處分人　三本空間編輯有限公司
代　表　人　張政哲
代　理　人　吳錦華
上列受處分人因違反道路交通管理處罰條例案件，對於交通部公
路總局臺中區監理所民國九十四年八月二十五日所為之處分（中
監違字第裁六○─ＺＣＡ○二二五七二號、ＺＣＡ○一四一九七
號、ＺＢＢ五三三六三四號、ＣＶＰ一七四三六六號、ＺＤＤ○
○六三五九號、ＺＤＤ五○八○三五號、ＺＣＣ五○五二九○號
、ＺＣＣ五○四二四一號裁決書），聲明異議，本院裁定如下：
    主  文
原處分均撤銷。
    理  由
一、原處分機關交通部公路總局臺中區監理所係以：異議人即受
    處分人三本空間編輯有限公司所有之車牌號碼七七九七－Ｈ
    Ｕ號自小客車，分別於附表所載之違規時間、地點，有如附
    表所列之交通違規事實，乃依道路交通管理處罰條例第三十
    三條第一項、第五十六條第一項第十一款之規定，各裁處如
    附表所列之罰鍰。
二、本件聲明異議意旨略以：公司一直都在華興街沒有遷移，中
    間也沒有歇業過，是純公司，並沒有住家，因為該址是與另
    外一家公司一起辦公，我們在該址是有堆放貨物，那邊等於
    是我們的倉庫一樣，對車子違規無意見，但未收到舉發通知
    單，希望以原金額繳納，爰聲明異議等語。
三、按汽車違反道路交通管理事件，以科學儀器取得違規證據資
    料，足資認定其違規事實者，得逕行舉發之，而逕行舉發，
    應記明車輛牌照號碼、車型等可資辨明之資料，查明汽車所
    有人姓名或名稱、住址，並以該汽車所有人為被通知人製單
    舉發之，由舉發機關送達被通知人；且逕行舉發違反道路交
    通管理事件，經汽車所有人依通知單之應到案日期前到案，
    並告知違規駕駛人姓名、身分證統一編號及住址者，處罰機
    關應即另行通知違規駕駛人到案依法處理，逾應到案日期，
    處罰機關應依道路交通管理處罰條例第八十五條第三項規定
    處罰該汽車所有人，違反道路交通管理事件統一裁罰標準及
    處理細則第十一條第一項第三款、第二十四條亦分別定有明
    文。是受處分人自應先受「舉發違反道路交通管理事件通知
    單」之通知，其始知悉應到案日期，否則受處分人即無從知
    悉應到案日期，主管機關未經合法送達逕行裁決，其裁決程
    序即屬不適法。
四、經查：上開違反道路交通管理處罰條例之案件，固經內政部
    警政署國道公路警察局第二警察隊、第三警察隊及臺北縣政
    府等先後掣開如附表所列之舉發違反道路交通管理事件通知
    單逕行舉發，並有違規採證照片共七幀在卷可稽，且受處分
    人之代理人吳錦華於九十四年十一月九日本院訊問時，對此
    違規情節亦坦認屬實。惟受處分人之代理人陳稱公司從未遷
    移，也沒有歇業過，登記地址均在臺中市○區○○街一二八
    號一樓，此有臺中市政府營利事業登記證一份附卷足參。又
    前揭各該舉發違反道路交通管理事件通知單向受處分人上開
    登記營業所在地送達結果，均因「遷移不明」或「查無此人
    」等由而遭退回，亦有卷附郵寄信封及無法投遞清冊為憑，
    依行政程序法第六十九條第二項規定：對於機關、法人或非
    法人團體為送達者，應向其代表人或管理人為之。此際，應
    受送達人係該機關、法人或非法人團體之代表人或管理人，
    而非機關、法人或非法人團體本身。另依行政程序法第七十
    二條第二項及第三項規定，對於機關、法人或非法人團體之
    代表人或管理人為送達者，應向其機關所在地、事務所或營
    業所行之；但必要時亦得於會晤之處所或其住居所行之。倘
    該機關、法人、非法人團體客觀上已不在原事務所或營業所
    營業，亦未辦理撤銷登記或變更營業處所者，此際應以該代
    表人之住居所為送達處所，依行政程序法第七十二條至第七
    十四條或第七十八條規定為送達（法務部九十一年十一月十
    八日法律字第０九一００三九七一二號函關於釋示行政文書
    寄存送達疑義之法律見解，可值參照）。上開舉發違反道路
    交通管理事件通知單於付郵交寄後，均因「遷移不明」、「
    查無此人」等原因遭退回而無法送達後，揆諸首揭說明，原
    舉發機關應改向受處分人三本空間編輯有限公司代表人張政
    哲之住所地即臺中市○○里○○街五十三號七樓之三（詳卷
    附法務部戶役政連結作業系統個人基本資料所示）送達，始
    屬合法。詎原舉發機關未為查證，僅以受處分人三本空間編
    輯有限公司登記之營業所在地送達，在無法送達後，逕為公
    示送達，該項送達自不生效力。故前揭舉發違反道路交通管
    理事件通知單既皆未合法送達受處分人，原處分機關交通部
    公路總局臺中區監理所逕予裁決，程序上即非適法，原處分
    自應予以撤銷。本件應發回原處分機關，由原處分機關重新
    送達後，再依法裁決。
五、據上論斷，應依道路交通管理處罰條例第八十七條第二項，
    道路交通案件處理辦法第二十條，裁定如主文。
中　　華　　民　　國　　94　　年　　11　　月　　30　　日
                  交通法庭   　 法  官  高文崇
上正本證明與原本無異。
如不服本裁定，應於送達後五日內，向本院提出抗告狀。
                                書記官  林淑慧
中　　華　　民　　國　　94　　年　　11　　月　30　　　日
附表：
┌─┬────┬───┬────┬────┬────┬────┬────┐
│  │發生時間│地  點│違規內容│觸犯法條│舉發單位│裁決書  │裁決處分│
├─┼────┼───┼────┼────┼────┼────┼────┤
│一│94.03.19│國道一│在高速公│道路交通│內政部國│中監違字│罰鍰新臺│
│  │日14 時 │號北上│路超速行│管理處罰│道公路警│第60-ZCA│幣6000元│
│  │24 分   │158 公│駛      │條例第33│察局    │022572號│        │
│  │        │里    │        │條第1項 │        │        │        │
├─┼────┼───┼────┼────┼────┼────┼────┤
│二│94.01.14│國道一│在高速公│道路交通│內政部警│中監違字│罰鍰新臺│
│  │日 13 時│號北上│路超速行│管理處罰│政署國道│第60-ZCA│幣6000元│
│  │        │里 158│        │條例第33│公路警察│014197號│        │
│  │        │公里  │        │條第1項 │局      │        │        │
├─┼────┼───┼────┼────┼────┼────┼────┤
│三│93.07.16│國道一│在高速公│道路交通│內政部警│中監違字│罰鍰新臺│
│  │日10 時 │號北上│路超速行│管理處罰│政署國道│第60-ZBB│幣6000元│
│  │01分    │131 公│        │條例第33│公路警察│533634號│        │
│  │        │里    │        │條第 1項│局      │        │        │
├─┼────┼───┼────┼────┼────┼────┼────┤
│四│93.05.26│台北縣│在道路收│道路交通│臺北縣政│中監違字│罰鍰新臺│
│  │日16 時 │新莊市│費停車處│管理處罰│府交通局│第60-CVP│幣1200元│
│  │0 分    │民安西│所停車不│條例第56│        │174366號│        │
│  │        │路    │依規定繳│條第 1項│        │        │        │
│  │        │      │費      │第11款  │        │        │        │
├─┼────┼───┼────┼────┼────┼────┼────┤
│五│93.03.19│國道一│在高速公│道路交通│內政部警│中監違字│罰鍰新臺│
│  │日 02時 │號北上│路超速行│管理處罰│政署國道│第60-ZDD│幣6000元│
│  │06 分   │254.2 │駛      │條例第33│公路警察│006359號│        │
│  │        │公里  │        │條第 1  │局      │        │        │
│  │        │      │        │項      │        │        │        │
├─┼────┼───┼────┼────┼────┼────┼────┤
│六│93.03.18│國道一│在高速公│道路交通│內政部警│中監違字│罰鍰新臺│
│  │日15時  │號南下│路超速行│管理處罰│政署國道│第60-ZDD│幣6000元│
│  │20分    │284 公│駛      │條例第33│公路警察│508035號│        │
│  │        │里    │        │條第 1項│局      │        │        │
├─┼────┼───┼────┼────┼────┼────┼────┤
│七│93.03.10│國道一│在高速公│道路交通│內政部警│中監違字│罰鍰新臺│
│  │日15 時 │號南下│路超速行│管理處罰│政署國道│第60-ZCC│幣 6000 │
│  │29分    │229.5 │駛      │條例第33│公路警察│505290  │元      │
│  │        │公里  │        │條第 1項│局      │號      │        │
├─┼────┼───┼────┼────┼────┼────┼────┤
│八│93.02.27│國道一│在高速公│道路交通│內政部警│中監違字│罰鍰新臺│
│  │日16 時 │號南下│路超速行│管理處罰│政署國道│第60-ZCC│幣 6000 │
│  │05 分   │229.5 │駛      │條例第33│公路警察│504241  │元      │
│  │        │公里  │        │條第 1項│局      │號      │        │
└─┴────┴───┴────┴────┴────┴────┴────┘
